# 请教陈版！关于生物资产。

提问人：baldwin_guo 时间：2011-05-24 22:02:43
请教陈版主！ 生产性生物资产如果采用公允价值计量，其公允价值变动应计入利润表中的“公允价值变动损益”，但是，如果一家林木企业尚未开始采伐，没有利润表，则其公允价值价值变动是否可以计入“资本公积”？ 如果计入公允价值变动损益，资产的账面价值与计税基础将存在差异，将产生应纳税暂时性差异，是否应确认递延所得税负债。 另外，林木企业其采用公允价值计量的前提是什么？ 国内A股上市公司中有那几家林木生产企业，请指教！

回答人：chenyiwei
目前我在国内会计实务中还没有见到过对生物资产采用公允价值模式进行后续计量的实例。从目前准则的规定看，对生物资产采用公允价值模式进行后续计量还存在较多的限制，可以说比投资性房地产更为严格。 如果确实符合使用公允价值模式的适用条件的（具体可以看准则讲解），则不能因为“尚未开始采伐，没有利润表”就将其公允价值变动计入资本公积，因为这既不是权益性交易的结果，也不是其他综合收益。还是应当计入利润表。因采用公允价值进行后续计量导致生物资产的帐面价值和计税基础之间出现差异的，应确认递延所得税负债或资产。 没有统计过国内有无上市的林木生产企业，你可以使用wind资讯之类软件搜索一下看看。林木生产企业往往存在林权资产权属、土地所有权和使用权等问题，纳入上市公司可能有一定的法律障碍。

回答人：chenyiwei
回复 板凳 baldwin_guo 的帖子如果确定属于所得税免税项目的，则生物资产按公允价值计量导致的应纳税暂时性差异预计转回时的适用税率为零，相当于无递延所得税负债的影响。